src/fst/test/gt-norm-yamls/V-noki_gt-norm.yaml
Config:
  hfst:
    Gen:   ../../src/generator-gt-norm.hfst
    Morph: ../../src/analyser-gt-desc.hfst
  xerox:
    Gen:   ../../src/generator-gt-norm.xfst
    Morph: ../../src/analyser-gt-desc.xfst
    App: lookup

Tests:
  V - noki:
# Chapman, 1991: 24
    noki+V+Ind+Prs+ScSg1: onokivini  #  "I see"
    noki+V+Ind+Prs+ScSg2: ʼinokivini  #   "you see" (Sg)
    noki+V+Ind+Prs+ScSg3M: binokivini  #   "he sees"
    noki+V+Ind+Prs+ScSg3F: binokivini  #   "she sees"
    noki+V+Ind+Prs+ScPl1: ʼanokivini  #   "we see"
    noki+V+Ind+Prs+ScPl2: ʼavanokivini  #   "you see" (Pl)
    noki+V+Ind+Prs+ScPl3M: vanokivini  #  "they see" (M)
    noki+V+Ind+Prs+ScPl3F: vanokivini  #   "they see" (F)

# Chapman, 1991: 39
#1. Intransitivo aux
# vara ni-
# "conversar" aux.- «vara ʼonina» ‘eu converso’
    ni+V+Aux+IV+Ind+Prs+ScSg1: ʼonina # 
    ni+V+Aux+IV+Ind+Prs+ScSg2: ʼinini # 
    ni+V+Aux+IV+Ind+Prs+ScSg3F: nini  # 
    ni+V+Aux+IV+Ind+Prs+ScSg3M: nina  # 

    ni+V+Aux+IV+Ind+Prs+ScPl1: ʼakhanina # 
    ni+V+Aux+IV+Ind+Prs+ScPl2: ʼavakhanini # 
    ni+V+Aux+IV+Ind+Prs+ScPl3F: vakhanina  # 
    ni+V+Aux+IV+Ind+Prs+ScPl3M: vakhanina  # 

#2. Transitivo
#vara va-ni-'a
#"conversar" ASSOC.-aux.-TRAN. «vara ʼovaniʼavini» ‘eu converso sobre’
    vaniʼa+V+TV+Aux+Ind+Prs+ScSg1: ʼovaniʼavini
    vaniʼa+V+TV+Aux+Ind+Prs+ScSg2: ʼivaniʼavini
    vaniʼa+V+TV+Aux+Ind+Prs+ScSg3F: bivaniʼavini
    vaniʼa+V+TV+Aux+Ind+Prs+ScSg3M: bivaniʼavini
    vaniʼa+V+TV+Aux+Ind+Prs+ScPl1: ʼavaniʼavini
    vaniʼa+V+TV+Aux+Ind+Prs+ScPl2: ʼavavaniʼavini
    vaniʼa+V+TV+Aux+Ind+Prs+ScPl3F: vavaniʼavini
    vaniʼa+V+TV+Aux+Ind+Prs+ScPl3M: vavaniʼavini

#3. Bitransitivo
#vara ni-'a
#"conversar" aux.-TRAN. «vara ʼoniʼavini» ‘eu converso com’
    niʼa+V+Aux+BV+Ind+Prs+ScSg1: ʼoniʼavini
    niʼa+V+Aux+BV+Ind+Prs+ScSg2: ʼiniʼavini
    niʼa+V+Aux+BV+Ind+Prs+ScSg3F: biniʼavini
    niʼa+V+Aux+BV+Ind+Prs+ScSg3M: biniʼavini
    niʼa+V+Aux+BV+Ind+Prs+ScPl1: ʼaniʼavini
    niʼa+V+Aux+BV+Ind+Prs+ScPl2: ʼavaniʼavini
    niʼa+V+Aux+BV+Ind+Prs+ScPl3F: vaniʼavini
    niʼa+V+Aux+BV+Ind+Prs+ScPl3M: vaniʼavini
